

CONTACTO

- 1169253825
- **☑** jc7236352@gmail.com
- https://juliancolli03.github.i o/Portfolio-Julian-Colli/

EDUCACIÓN

2016 - 2021

Bachiller en Ciencias Sociales

Instituto Nuestra Señora de Fatima

2022 - 2023

Desarrollador Full Stack

CoderHouse

IDIOMAS

Español - Nativo Inglés - Avanzado

JULIAN COLLI

SOBRE MI

Programador web autodidacta con experiencia laboral en el area.

Me considero una persona proactiva, organizada, capaz de resolver cualquier problema.

Mi objetivo es poder generar soluciones eficaces, aprender nuevas tecnologías y poner en practica mis conocimientos adquiridos.

EXPERIENCIA LABORAL

PROGRAMADOR WEB

08/2022 - Actualidad | Sirpla.

- Desarrollo de aplicaciones web utilizando MERN stack y Spring Boot.
- Creacion de consultas y bases de datos con MYSQL.
- Uso de Git y Github para trabajar en equipo.
- Creacion de Mock-ups en Figma.
- Maquetación y desarrollo de diseños full responsive.
- Mantenimiento de aplicaciones web creadas en JSP.

TUTOR PROGRAMACION BACKEND Y REACT

04/2023 - Actualidad | CoderHouse.

- Corregir desafíos y dar feedback a estudiantes.
- Responder consultas dentro y fuera de la clase.
- Reemplazo al profesor en caso de ausencia.
- Dictado de after class.